臺灣高等法院刑事裁定
111年度聲字第2370號
聲  請  人  臺灣高等檢察署檢察官
受  刑  人  廖育輝



上列聲請人因受刑人數罪併罰有二裁判以上，聲請定其應執行之
刑（聲請案號：臺灣高等檢察署111年度執聲字第1127號），本
院裁定如下：
    主  文
廖育輝犯如附表所示各罪所處之刑，應執行有期徒刑壹年陸月。
    理  由
一、聲請意旨略以：受刑人廖育輝（下稱受刑人）因竊盜等數罪
    ，先後經判決確定如附表（聲請書附表編號2所載犯罪日期
    ，及編號3至6所載最後事實審案號、確定判決案號，應更正
    為如本裁定附表所示），應依刑法第53條、第50條第1項第1
    款、第2項、第51條第5款規定，定其應執行之刑，爰依刑事
    訴訟法第477條第1項之規定聲請定應執行之刑等語。
二、按裁判確定前犯數罪者，併合處罰之，但得易科罰金之罪與
    不得易科罰金之罪，不在此限；前項但書情形，受刑人請求
    檢察官聲請定應執行刑者，依第51條規定定之；數罪併罰，
    有二裁判以上，依第51條之規定，定其應執行之刑；數罪併
    罰，分別宣告其罪之刑，宣告多數有期徒刑者，於各刑中之
    最長期以上，各刑合併之刑期以下，定其刑期，但不得逾30
    年，刑法第50條第1項但書第1款、第2項、第53條及第51條
    第5款定有明文。準此，如受刑人所犯之數罪中有原得易科
    罰金之罪者，因與他罪合併定執行刑，於裁判前所犯數罪兼
    有得易科罰金之罪與不得易科罰金之罪混合之情形時，應繫
    乎受刑人之請求與否，而非不問受刑人之利益與意願，一律
    併合處罰之。次按數罪併罰中之一罪，雖得易科罰金，惟因
    與不得易科之他罪併合處罰結果而不得易科罰金時，原可易
    科部分所處之刑，自亦無庸為易科折算標準之記載，有司法
    院釋字第144號解釋意旨可參。
三、經查，受刑人因竊盜等案件，經法院先後判處如附表所示之
    刑，均確定在案，且附表編號2至6所示之罪，其犯罪時間在
    附表編號1所示判決確定日前所犯，而本院為本件最後事實
    審法院等情，有各刑事判決書、本院被告前案紀錄表可稽。
    參照前揭說明，檢察官以本院為犯罪事實最後裁判之法院，
    依受刑人之請求向本院聲請定其應執行之刑，有臺灣新竹地
    方檢察署受刑人定執行刑或易科罰金意願回覆表在卷可佐，
    本院審核認聲請為正當，審酌受刑人以書面表示無意見陳述
    ，爰就附表所示各罪宣告刑，定應執行之刑如主文所示。另
    受刑人所犯附表編號1、2所示原得易科罰金之罪，因與附表
    編號3至6所示不得易科罰金之罪合併處罰，揆諸上開解釋，
    原得易科罰金部分所處之刑，自毋庸為易科罰金折算標準之
    記載，附此敘明。
四、末按數罪併罰之案件，其各罪判決均係宣告刑，並非執行刑
    ，縱令各案中一部分犯罪之宣告刑在形式上已經執行，仍應
    依法聲請犯罪事實最後判決之法院裁定，然後再依所裁定之
    執行刑，換發指揮書併合執行，其前已執行之有期徒刑部分
    ，僅應予扣除而不能認為已執行完畢（最高法院90年度台非
    字第340號、95年度台非字第320號判決意旨參照）。本件受
    刑人所犯如附表編號1至2所示之罪，雖已執行在案，然與附
    表編號3至6所示之罪既合於數罪併罰要件，依前揭說明，仍
    應就各罪所處之刑合併定應執行之刑，至附表編號1至2所示
    之罪已執行之有期徒刑，僅係就所定應執行刑執行時之折抵
    問題，併此敘明。
據上論斷，應依刑事訴訟法第477條第1項，刑法第53條、第50條
第1項但書第1款、第2項、第51條第5款，裁定如主文。
中　　華　　民　　國　　111 　年　　8 　　月　　4　  日
                  刑事第二十二庭審判長法　官  王美玲
                                      法　官  陳銘壎
                                      法　官  汪怡君
以上正本證明與原本無異。
不得抗告。
                                      書記官  高妤瑄
中　　華　　民　　國　　111 　年　　8 　　月　　5 　　日
附表：（臺灣桃園地方檢察署，下稱桃園地檢；臺灣臺中地方檢
      察署，下稱臺中地檢；臺灣新竹地方檢察署，下稱新竹地
      檢）　
編號  1 2 3 罪名  竊盜 竊盜 竊盜 宣告刑  有期徒刑2月，如易科罰金，以新臺幣1,000元折算1日。 有期徒刑6月，如易科罰金，以新臺幣1,000元折算1日。 有期徒刑8月 犯罪日期  104年3月25日 104年9月8日 104年9月27日 偵查機關 年度案號  桃園地檢104年度偵字第9860號 臺中地檢107年度偵緝字第773號 新竹地檢109年度偵字第12098號 最後 事實審 法院 臺灣桃園地方法院 臺灣臺中地方法院 臺灣高等法院  案號 104年度壢簡字第809號 108年度簡上字第103號 110年度上易字第1619號  判決日期 105年2月26日 108年5月9日 110年12月16日 確定 判決 法院 臺灣桃園地方法院 臺灣臺中地方法院 臺灣高等法院  案號 104年度壢簡字第809號 108年度簡上字第103號 110年度上易字第1619號  確定 日期 105年3月31日 108年5月9日 110年12月16日 備註  桃園地檢105年度執字第5431號 臺中地檢108年度執字第8388號 新竹地檢111年度執字第487號    編號1至2號部分，經臺灣臺中地方法院108年度聲字第2655號裁定應執行有期徒刑7月（已執行在案）。 編號3至6號部分，經臺灣新竹地方法院110年度易字第79號判決應執行有期徒刑1年。 
編號  4 5 6 罪名  竊盜 竊盜 竊盜 宣告刑  有期徒刑8月 有期徒刑8月 有期徒刑8月 犯罪日期  104年9月27日 104年9月27日 104年9月28日 偵查機關 年度案號  新竹地檢109年度偵字第12098號 新竹地檢109年度偵字第12098號 新竹地檢109年度偵字第12098號 最後 事實審 法院 臺灣高等法院 臺灣高等法院 臺灣高等法院  案號 110年度上易字第1619號 110年度上易字第1619號 110年度上易字第1619號  判決日期 110年12月16日 110年12月16日 110年12月16日 確定 判決 法院 臺灣高等法院 臺灣高等法院 臺灣高等法院  案號 110年度上易字第1619號 110年度上易字第1619號 110年度上易字第1619號  確定 日期 110年12月16日 110年12月16日 110年12月16日 備註  新竹地檢111年度執字第487號